臺灣高等法院高雄分院刑事判決
111年度上訴字第559號
上  訴  人  
即  被  告  林欣儒



選任辯護人  劉嘉裕律師
上列上訴人因毒品危害防制條例案件，不服臺灣高雄地方法院11
0年度訴字第308號，中華民國111年4月13日第一審判決（起訴案
號：臺灣高雄地方檢察署110年度偵字第4878號），提起上訴，
本院判決如下：
    主  文
上訴駁回。
    事實及理由
一、經本院審理結果，認第一審以上訴人即被告林欣儒(下稱被
    告)就原判決犯罪事實㈠、㈡所為，均係犯修正前毒品危害防
    制條例第4條第2項之販賣第二級毒品罪，分別判處有期徒刑
    3年10月及7年2月，並定其應執行刑為有期徒刑7年4月及其
    沒收。其認事用法及量刑均無不當，應予維持，並引用第一
    審判決書記載之事實、證據及理由(如附件)。
二、被告上訴意旨略以：就原判決犯罪事實㈠部分，量刑太重；
    就原判決犯罪事實㈡部分，購毒者何秀良雖有LINE予被告，
    惟該次販賣毒品之收受款項及交付毒品，均係由黃志強一人
    所為，被告並未參予。故被告對黃志強販賣毒品之行為，應
    無犯意聯絡及行為分擔之共同正犯，本次應為無罪之判決云
    云。
三、第二審判決書，得引用第一審判決書所記載之事實、證據及
    理由，對案情重要事項第一審未予論述，或於第二審提出有
    利於被告之證據或辯解不予採納者，應補充記載其理由，刑
    事訴訟法第373條定有明文。經查：
　㈠就原判決犯罪事實㈠部分：按法院為刑罰裁量時，除應遵守平
    等原則、保障人權之原則、重複評價禁止原則，以及刑法所
    規定之責任原則，與各種有關實現刑罰目的與刑事政策之規
    範外，更須依據犯罪行為人之個別具體犯罪情節、所犯之不
    法與責任之嚴重程度，以及行為人再社會化之預期情形等因
    素，在正義報應、預防犯罪與協助受刑人復歸社會等多元刑
    罰目的間尋求平衡，而為適當之裁量。又關於刑之量定，係
    實體法賦予法院得依職權裁量之事項，苟已以行為人之責任
    為基礎，審酌刑法第57條各款所列事項而未逾越法律所規定
    之範圍，或濫用其權限，即不得任意指摘為違法或不當。查
    原審就被告所犯修正前毒品危害防制條例第4條第2項之販賣
    第二級毒品罪之法定刑為無期徒刑、7年以上有期徒刑，得
    併科新台幣1千萬元以下罰金；原審援引毒品危害防制條例
    第17條第2項減輕其法定刑，其最低法定刑為有期徒刑3年6
    月，原審審酌被告於本案行為時已年滿30歲，且於96年間起
    ，即曾多次因施用毒品案件，經執行觀察勒戒及法院科刑判
    決完畢，並有竊盜前科，堪認其素行非佳外，亦可見被告從
    其等自身施用、接觸毒品之經驗，就毒品極易造成施用者生
    理成癮性及心理依賴性，除嚴重戕害身體健康，亦可能因此
    衍生如竊盜等其他犯罪，對人體及社會治安均危害甚鉅等情
    ，均應知之甚明，竟仍無視嚴加禁止毒品之法律，亦不在乎
    刑罰之嚴重程度，僅為圖小利，而為本案犯行，雖其販賣之
    對象僅1人，且係同有施用毒品習慣之成年友人，惟各次販
    賣之金額均達5,000元，數量非屬輕微，且其等尚且使用宅
    配方式寄運毒品，足見被告不僅主觀上遵守法律誡命之意識
    甚為薄弱，且客觀上亦均已造成一定之法益侵害結果，所為
    實均值非難。再參以被告犯後坦承此部分犯行，未有飾詞狡
    辯或徒費司法資源之舉，尚有面對刑事追訴及處罰之意，態
    度難謂不佳，復考量被告自陳之教育程度、工作經歷、家庭
    生活與經濟狀況等一切情狀，量處有期徒刑3年10月，係自
    最低處斷刑度以上予以從輕量刑，符合法律授與裁量權之目
    的，與所適用法規目的之界限無違，其量刑均屬適當。被告
    上訴意旨以原審就此部分量刑過重，請求從輕量刑云云，為
    無理由，應予駁回。
　㈡就原判決犯罪事實㈡部分：被告就此部分於原審坦承犯罪，於
    本院則否認犯罪，並主張證人即購毒者何秀良109年6月6日
    警詢筆錄之證據能力，另聲請傳訊證人何秀良及共同正犯黃
    志強以茲證明被告未參與此次犯行云云，惟查：
　⒈被告辯護人於本院主張證人何秀良109年6月6日警詢筆錄無證
    據能力部分：因證人何秀良已於110年3月2日檢察官偵查中
    具結證述，核該偵訊筆錄內容與上開警詢筆錄內容相同，本
    院未採用該部分之警詢筆錄為證據，該部分警詢筆錄無證據
    能力。
　⒉被告不否認證人何秀良有以LINE與其聯繫，但辯稱黃志強會
    使用被告之手機，此次係黃志強與證人何秀良間之聯繫，伊
    不知情，未參與云云為辯。惟查證人何秀良對如原判決犯罪
    事實㈠、㈡、㈢之3次購毒對象均能明確分辨（第一次向被告、
    第二次向被告及黃志強、第三次向黃志強購買），且就此次
    購買經過，於偵查中具結證稱：「（問：是否於109年5月18
    日18時44分許以LINE聯絡暱稱『萌』之黃志強及暱稱『Ru』之林
    欣儒約定購買5000元1包安非他命，你將款項匯至指定帳戶
    ，18日在高雄市大寮區將安非他命以宅配方式寄出，你於5
    月20日在雲林縣麥寮鄉仁德西路二段95號收受？）是。（問
    ：這次交易你與林欣儒與黃志強聯絡？）是。（問：這次是
    被告2人一同販賣安非他命予你？）我主要是聯絡黃志強，
    但這次我與被告2人聯絡，至於何人寄給我，我就不知道了
    。」等語（偵二卷第110頁），且依卷附之證人何秀良手機
    與暱稱『Ru』之被告LINE通聯觀之，109年5月18日、19日2人
    間除以文字溝通購毒事宜外，亦有以實體通話溝通之記錄（
    偵一卷第37-39頁），則就證人何秀良而言，實無將對話對
    象為女聲（被告）或男聲（黃志強）混淆之可能，足證何秀
    良顯能分辨是向被告或黃志強聯繫購買事宜。復查證人何秀
    良此次係先與暱稱『Ru』之被告聯繫，至5月19日再聯繫暱稱『
    Ru』之被告將快遞單拍照傳送之信息時（偵一卷第39頁），
    才同時又通知暱稱『萌』之黃志強（偵一卷第119頁），且黃
    志強亦自承此次係由伊寄出毒品予證人何秀良無誤。故而證
    人何秀良稱此次係向被告與黃志強共同購買，核與事實相符
    。又縱被告辯稱黃志強有使用被告手機之情形，卷內亦確實
    有何秀良分別與被告及黃志強手機連絡之信息，究竟係何人
    施行何次販賣，無從依手機通聯為唯一之判斷，然經比對何
    秀良手機信息中與被告及黃志強之連絡紀錄以觀，再核以原
    判決犯罪事實㈢部分之第3次犯行，何秀良稱係單獨向黃志強
    購買，而該次卻是何秀良與暱稱『Ru』之被告手機為連繫，何
    以何秀良不說是與被告購毒，而說係單獨向黃志強購買？此
    更足證證人何秀良雖以同樣聯繫管道購毒，卻都能明確分辨
    出係與何人聯繫交易。何秀良所稱之購毒之對象既是以直接
    連絡之對象，而非以通聯之手機為何人所有為判斷，可徵何
    秀良沒有弄錯購毒對象之可能。故雖被告辯以黃志強會使用
    伊之手機縱非不實，共同被告黃志強於本院作證時亦迴護被
    告而否認被告有參與此次犯行云云，然此次（109年5月18日
    ）確有被告參與販賣應為實在，證人何秀良之證詞與事實相
    符堪予採信，證人黃志強之證詞不可採信。綜上說明，此次
    販毒，被告應有參與，自堪認定。至於辯護人聲請傳訊證人
    何秀良，經本院2次傳訊（第1次何秀良在監，有收受開庭傳
    票；第2次出監，本院依3址傳訊均為寄存送達），均未到庭
    ，而查證人何秀良於偵查中具結供證各節明確且與事證相符
    ，已如前述，本案事證已明，自無再予傳訊到庭證述之必要
    ，辯護人請求拘提證人，亦核無必要。
　⒊被告於警詢及偵查中對原判決犯罪事實㈡部分始終否認，然於
    原審準備、審理程序則坦供不諱，並說明「之前在偵查中有
    部分否認，是因為吃身心科的藥，精神狀況不佳，以今日開
    庭所述為準。」等語（原審訴字卷第281頁），顯徵當時並
    無任何促使被告出於非自願而為坦供犯罪之情況，其自白既
    非出於強暴、脅迫、利誘、詐欺、疲勞訊問、違法羈押或其
    他不正之方法，且與事實相符，自得為證據。被告於本院自
    陳在原審為要爭取自白減刑之機會才會說認罪云云，然被告
    如無販毒之情事，何來爭取自白減刑之說？所辯與常理有違
    ，難予採信。　
　⒋從而，原判決業已詳敘就卷內證據調查之結果，而為綜合判
    斷、取捨，認被告確有檢察官所指訴此部分之與黃志強共同
    販賣毒品予何秀良之犯行，其得心證的理由已於原判決說明
    甚詳，所為論斷從形式上觀察，亦難認有違背經驗法則、論
    理法則，或有其他違背法令之情形，自不容任意指為違法。
    被告否認此部分犯罪提起上訴，仍執前詞指摘原判決，即屬
    無理由，應予駁回。
據上論斷，應依刑事訴訟法第373條、第368條，判決如主文。　
本案經檢察官盧葆清提起公訴，檢察官呂幸玲到庭執行職務。
中　　華　　民　　國　　111 　年　　11　　月　　22　　日
                  刑事第九庭    審判長法  官  莊崑山
                                      法  官  呂明燕
                                      法  官  惠光霞
以上正本證明與原本無異。
如不服本判決應於收受本判決後20日內向本院提出上訴書狀，其
未敘述上訴理由者，並得於提起上訴後20日內向本院補提理由書
狀（均須按他造當事人之人數附繕本）「切勿逕送上級法院」。
中　　華　　民　　國　　111 　年　　11　　月　　22　　日
                                      書記官  黃月瞳
附件：
臺灣高雄地方法院刑事判決
110年度訴字第308號
公　訴　人　臺灣高雄地方檢察署檢察官
被　　　告　林欣儒　
指定辯護人　本院公設辯護人黃文德
被　　　告　黃志強
義務辯護人　黃泰翔律師
上列被告因毒品危害防制條例案件，經檢察官提起公訴（110年
度偵字第4878號），本院判決如下：
    主  文
林欣儒販賣第二級毒品（犯罪事實㈠部分），處有期徒刑參年拾
月。犯罪所得新臺幣伍仟元沒收，於全部或一部不能沒收時，追
徵之；又共同販賣第二級毒品（犯罪事實㈡部分），處有期徒刑
柒年貳月。犯罪所得新臺幣貳仟伍佰元沒收，於全部或一部不能
沒收時，追徵之。應執行有期徒刑柒年肆月。
黃志強共同販賣第二級毒品（犯罪事實㈡部分），累犯，處有期
徒刑參年捌月。犯罪所得新臺幣貳仟伍佰元沒收，於全部或一部
不能沒收時，追徵之；又販賣第二級毒品（犯罪事實㈢部分），
累犯，處有期徒刑參年捌月。犯罪所得新臺幣伍仟元沒收，於全
部或一部不能沒收時，追徵之。應執行有期徒刑參年拾月。
    理  由
一、犯罪事實
    黃志強與林欣儒前為同居男女朋友，均明知經毒品危害防制
    條例第2條第2項第2款列為第二級毒品之甲基安非他命，依
    法不得持有、販賣，竟仍分別或共同基於販賣第二級毒品以
    營利之犯意，以通訊軟體LINE做為聯絡工具，而為下列販賣
    第二級毒品之行為：
  ㈠林欣儒於民國109年4月18日22時許，以通訊軟體LINE與何秀
    良聯繫，約定販賣第二級毒品甲基安非他命事宜，並談妥由
    林欣儒以新臺幣（下同）5,000元販賣第二級毒品甲基安非
    他命1包（重量不詳）予何秀良。嗣何秀良先匯款5,000元至
    林欣儒指定之中國信託商業銀行帳戶：000-000000000000號
    （下稱中信帳戶），再由林欣儒確認匯款後，於同年4月20
    日在高雄市大寮區某7-11超商，以宅配方式將上開第二級毒
    品甲基安非他命1包配送至雲林縣麥寮鄉仁德西路2段95號予
    何秀良收受。
  ㈡黃志強與林欣儒共同基於販賣第二級毒品以營利之犯意聯絡
    ，自109年5月18日12時56分許以降，分別以通訊軟體LINE與
    何秀良聯繫，約定販賣第二級毒品甲基安非他命事宜，並談
    妥以5,000元價格，販賣第二級毒品甲基安非他命1包（重量
    不詳）予何秀良。嗣何秀良先匯款5,000元至其等指定之上
    開中信帳戶，再由黃志強確認匯款後，於同日在高雄市大寮
    區某7-11超商，以宅配方式將上開第二級毒品甲基安非他命
    1包配送至雲林縣麥寮鄉仁德西路2段95號予何秀良收受。
  ㈢黃志強於109年5月26日16時許，以通訊軟體LINE與何秀良聯
    繫，約定販賣第二級毒品甲基安非他命事宜，談妥後，於同
    日23時許，在高雄市○○區○○街0000號，由黃志強以5,000元
    之價格，販賣第二級毒品甲基安非他命1包（重量不詳）予
    何秀良，而銀貨兩訖。
二、認定犯罪事實所憑之證據及理由
    被告林欣儒、黃志強上揭獨自或共同販賣第二級毒品甲基安
    非他命予何秀良以營利之主、客觀犯罪事實，業據被告林欣
    儒、黃志強於本院審理中均自白不諱，核與證人即購毒者何
    秀良於警詢及偵查中證述向被告二人購毒之情節相符，並有
    被告林欣儒使用手機通訊軟體LINE之個人資料擷取照片及其
    與證人何秀良之手機通訊軟體LINE通話內容擷取照片、宅急
    便託運單；被告黃志強使用手機通訊軟體LINE之個人資料擷
    取照片及其與證人何秀良之手機通訊軟體LINE通話內容擷取
    照片、宅急便託運單在卷可稽，足認被告林欣儒、黃志強之
    任意性自白均與事實相符。從而，本案事證明確，被告林欣
    儒、黃志強之犯行均洵堪認定，應依法論科。
三、應適用之法律
  ㈠新舊法比較：
　　按行為後法律有變更者，適用行為時之法律。但行為後之法
    律有利於行為人者，適用最有利於行為人之法律，刑法第2
    條第1 項定有明文。查被告林欣儒二人行為後，毒品危害防
    制條例第4 條第2 項、第17條第2 項分別業於109年1 月15
    日修正公布，並自同年7 月15日施行。修正前該條例第4 條
    第2 項規定：「製造、運輸、販賣第二級毒品者，處無期徒
    刑或七年以上有期徒刑，得併科新臺幣一千萬元以下罰金。
    」，修正後之該條例第4 條第2 項則規定「製造、運輸、販
    賣第二級毒品者，處無期徒刑或十年以上有期徒刑，得併科
    新臺幣一千五百萬元以下罰金。」，刑度較舊法為重。另比
    較修正前、後毒品危害防制條第17條第2 項規定，修正前原
    規定：「犯第4 條至第8 條之罪於偵查及審判中均自白者，
    減輕其刑。」，依實務見解，乃認於審判中曾一度自白，即
    合於「審判中自白」之要件，修正後則規定：「犯第4 條至
    第8 條之罪於偵查及歷次審判中均自白者，減輕其刑。」，
    而將與上開相關部分之文字修改為「歷次審判中均自白」者
    方得適用，亦未較有利於被告。是經比較新舊法之結果，行
    為後之法律並無較有利於被告林欣儒二人之情形，自應適用
    被告林欣儒二人行為當時之毒品危害防制條例第4 條第2 項
    、第17條第2 項之規定論處。
  ㈡所犯法條：
　　核被告林欣儒就犯罪事實㈠、㈡所為、被告黃志強就犯罪事實
    ㈡、㈢所為，均係犯修正前毒品危害防制條例第4 條第2項之
    販賣第二級毒品。被告林欣儒二人為販賣而持有第二級毒品
    甲基安非他命之低度行為，為其販賣之高度行為所吸收，均
    不另論罪。被告林欣儒、黃志強就犯罪事實㈡部分，有犯意
    聯絡及行為分擔，應論以共同正犯。又被告林欣儒、黃志強
    就其等所犯上開2 罪間，犯意各別，行為互殊，應予分論併
    罰。
　㈢刑罰加重及減輕事由：　
　⒈被告林欣儒部分：
　　被告林欣儒就犯罪事實㈠所示販賣第二級毒品之犯行，於偵
    查及審判中皆自白不諱，是依修正前毒品危害防制條例第17
    條第2 項之規定，減輕其刑。
　⒉被告黃志強部分：　
　⑴被告黃志強前因違反毒品危害防制條例案件，經本院以100年
    度聲字第4857號裁定，定其應執行刑為有期徒刑7年2月確定
    ，於105年10月14日縮短刑期假釋出監，並於107年8月21日
    保護管束期滿，假釋未經撤銷而視為執行完畢一情，有被告
    黃志強之臺灣高等法院被告前案紀錄表1 份在卷可稽，其受
    前開有期徒刑之執行完畢後，5 年內故意再犯本件有期徒刑
    以上之2罪，均為累犯。本院審酌被告黃志強前已多次因毒
    品案件，經法院科刑判決，並執行完畢，仍不思悔悟，而再
    犯本案毒品案件，顯見其對此類犯罪有特別之惡性及對刑罰
    反應力薄弱之情形，依累犯規定加重其刑，並無過苛或違反
    比例原則之處，爰就其上開所犯2罪，依刑法第47條第1 項
    規定，除法定刑為無期徒刑部分，依法不得加重者外，均加
    重其刑。
　⑵又毒品危害防制條例第17條第2 項規定，係為鼓勵是類犯罪
    行為人悔過、自白，並期訴訟經濟、節約司法資源而設。一
    般而言，必須於偵查及審判中皆行自白，始有適用，缺一不
    可。但如檢察官未行偵訊，即依其他證據資料逕行起訴，致
    使被告無從充足此偵查中自白之要件，當然影響是類重罪案
    件被告可能得受減刑寬典處遇之機會與權益，無異剝奪其訴
    訟防禦權，難謂已經遵守憲法第8 條所要求並保障之正當法
    律程序規範意旨；於此特別情形，自應解為所稱偵查中自白
    ，僅指在偵查中，經進行訊問被告（行為人）之查證程序，
    而其坦白承認者而言，不包含未行偵訊，即行結案、起訴之
    狀況。從而，就此例外情況，祇要審判中自白，仍有上揭減
    刑寬典之適用，俾符合該條項規定之規範目的。查本案被告
    黃志強於偵查中因自戕受重傷而無法出庭，是檢察官無從以
    被告身分訊問，即依既有卷證資料起訴被告黃志強，致被告
    黃志強未能於偵查中以被告身分自白其犯行，惟揆諸前揭說
    明，其既已在本院自白上揭犯行，仍應認其有上開減刑規定
    之適用，是就其所犯2罪均依修正前毒品危害防制條例第17
    條第2 項之規定，減輕其刑，並與前開累犯加重事由，依法
    先加後減之。
　⑶至被告黃志強之辯護人雖以被告黃志強因自戕失明，且腦部
    功能嚴重受損，需他人24小時全日照顧，對社會已無危害性
    ，且本案販賣對象僅友人何秀良一人，非以此為業等事由，
    請求依刑法第59條規定，酌減被告黃志強之刑，惟被告黃志
    強於本案案發後，因自戕而受有重傷一情固屬憾事，但與其
    本案所為犯罪之客觀情狀，尚非有關，縱可於本院依刑法第
    57條量刑時，或將來執行機關衡量其是否適合執行時，予以
    審酌，仍無法作為被告黃志強本案得適用刑法第59條之事由
    。又被告黃志強除本案外，另有多次販賣毒品犯行經法院科
    刑判決之紀錄，有其前述臺灣高等法院被告前案紀錄表可按
    ，是其並非偶然、單一犯之，經依前開毒品危害防制條例第
    17條第2 項規定減刑後，顯無科以最低度刑仍嫌過重之情。
    從而，辯護人為被告黃志強主張其本案有刑法第59條規定之
    適用，尚無可採用。　
四、量刑之理由
    爰審酌被告林欣儒於本案行為時已年滿30歲，且於96年間起
    ，即曾多次因施用毒品案件，經執行觀察勒戒及法院科刑判
    決完畢，並有竊盜前科；被告黃志強於本案行為時則已年滿
    39歲，且於89年間起，亦曾多次因施用毒品案件，經執行觀
    察勒戒及法院科刑判決完畢，另有傷害、竊盜、妨害兵役條
    例等前科（前述構成累犯部分未予重複評價），有被告林欣
    儒、黃志強二人各自之臺灣高等法院被告前案紀錄表各1份
    存卷可參，除堪認其等素行非佳外，亦可見被告二人從其等
    自身施用、接觸毒品之經驗，就毒品極易造成施用者生理成
    癮性及心理依賴性，除嚴重戕害身體健康，亦可能因此衍生
    如竊盜等其他犯罪，對人體及社會治安均危害甚鉅等情，均
    應知之甚明，竟仍無視嚴加禁止毒品之法律，亦不在乎刑罰
    之嚴重程度，僅為圖小利，而獨自或共同為本案販賣第二級
    毒品之犯行，雖其等販賣之對象僅1 人，且係同有施用毒品
    習慣之成年友人，惟各次販賣之金額均達5,000元，數量非
    屬輕微，且其等尚且使用宅配方式寄運毒品，足見被告二人
    不僅主觀上遵守法律誡命之意識甚為薄弱，且客觀上亦均已
    造成一定之法益侵害結果，所為實均值非難。再參以被告林
    欣儒、黃志強犯後均坦承全部犯行，未有飾詞狡辯或徒費司
    法資源之舉，尚有面對刑事追訴及處罰之意，態度難謂不佳
    。另被告黃志強於本案案發後，因自戕行為而受有嚴重頭部
    外傷併蜘蛛膜下腔出血、顏面骨折、雙眼外傷性失明、顱骨
    缺損之傷害，有卷附長庚醫療財團法人高雄長庚紀念醫院11
    0年4月27日診斷證明書、重度身心障礙證明各1份可稽，是
    無論從刑罰應報或預防之目的觀之，對被告黃志強本案所為
    ，均已無以嚴重刑罰對應之必要。末考量被告林欣儒、黃志
    強於本院審理中分別自陳之教育程度、工作經歷、家庭生活
    與經濟狀況等一切情狀，分別量處如主文所示之刑。本院復
    斟酌被告二人本案各自所犯2 罪間之犯罪性質、相隔時間、
    造成之危害及關連性等情形，認對法益侵害之加重效應不大
    ，如以實質累加之方式定應執行刑，則處罰之刑度顯將超過
    其行為之不法內涵，而違反罪責原則，及考量因生命有限，
    刑罰對被告造成之痛苦程度，係隨刑度增加而生加乘效果，
    而非以等比方式增加，是以隨罪數增加遞減其刑罰之方式，
    當足以評價被告二人行為之不法內涵，而依刑法第51條第5 
    款之規定，分別定應執行刑如主文所載，以示刑法規範之有
    效及妥當，並給予被告二人與其等罪責相符之刑罰。
五、沒收之說明
  ㈠被告林欣儒就犯罪事實㈠、被告黃志強就犯罪事實㈢所為販賣
    第二級毒品甲基安非他命部分之犯罪所得均為5,000 元；被
    告林欣儒、黃志強就犯罪事實㈡共同販賣第二級毒品甲基安
    非他命部分，因已無法分辨各自實際所得，故以平均計算其
    等之犯罪所得各2,500元。上開犯罪所得均應依刑法第38條
    之1 第1 項前段、第3 項之規定，分別於被告林欣儒、黃志
    強各次犯行項下諭知沒收，並於全部或一部不能沒收時，追
    徵之。
　㈡扣案被告林欣儒寄送毒品所得之宅急便收據，固屬被告林欣
    儒犯罪所生之物，惟欠缺刑法上之重要性，爰依刑法第38條
    之2第2項之規定，不予宣告沒收。至其餘扣案物均無法證明
    與被告林欣儒、黃志強本案之犯罪事實有關，是均不另為沒
    收之諭知，附此敘明。
據上論斷，應依刑事訴訟法第299條第1項前段，判決如主文。
本案經檢察官盧葆清提起公訴，檢察官李文和到庭執行職務。
中　　華　　民　　國　　111 　年　　4 　　月　　13　　日
                  刑事第二庭    審判長法　官  吳佳頴
　　　　　　　　　                    法  官  陳盈吉
                                      法  官  林裕凱
以上正本證明與原本無異。
如不服本判決應於收受送達後20日內向本院提出上訴書狀，並應
敘述具體理由；如未敘述上訴理由者，應於上訴期間屆滿後20日
內向本院補提理由書（均須按他造當事人之人數附繕本）「切勿
逕送上級法院」。
因疫情而遲誤不變期間，得向法院聲請回復原狀。
中　　華　　民　　國　　111 　年　　4 　　月　　13　　日
　　　　　　　　　　　　　　　　　    書記官  林宜璋
附錄所犯法條：
修正前毒品危害防制條例第4 條第2 項
製造、運輸、販賣第二級毒品者，處無期徒刑或七年以上有期徒
刑，得併科新臺幣一千萬元以下罰金。